【裁判字號】    98,交簡上,92
【裁判日期】    980527
【裁判案由】    公共危險
【裁判全文】
臺灣高雄地方法院刑事判決            98年度交簡上字第92號
上  訴  人
即  被  告  甲○○
上列上訴人即被告因公共危險案件，不服本院98年度審交簡字第
1044號中華民國98年3 月30日第一審刑事簡易判決（聲請簡易判
決處刑案號：臺灣高雄地方法院檢察署98年度偵字第6072號），
提起上訴，本院管轄之第二審合議庭認為不得以簡易判決處刑，
改依通常程序並自為第一審判決如下：
    主  文
原判決撤銷。
本件公訴不受理。
    理  由
一、聲請簡易判決處刑意旨略以：被告甲○○於民國98年1 月22
    日13時許，在高雄市蓮池潭附近某路邊攤飲用啤酒5 瓶後，
    已達於不能安全駕駛動力交通工具之狀態，猶貿然於同日16
    時50分許，騎乘車牌號碼033 —QBX 號之輕型機車，欲前往
    設於高雄市楠梓區之台糖量販店。嗣於同日17時2 分許，甲
    ○○騎乘上開機車行經高雄市○○區○○路與楠都東街口時
    ，為員警攔檢盤查並檢測其吐氣酒精濃度達每公升1.08毫克
    ，始查知上情，因認被告涉有刑法第185 條之3 公共危險罪
    嫌。
二、上訴人即被告（下稱被告）上訴意旨略以：被告對於本件公
    共危險犯行已坦承不諱，事後十分後悔自責不已。被告今已
    不敢再喝酒，且被告家中尚有一年幼小孩要扶養，被告肝硬
    化併黃疸及腹水、肝癌復發之疾，目前尚在治療中，屬於身
    心障礙者。被告之妻為大陸地區人民，平日專職家庭主婦協
    助被告扶養幼子，被告家中經濟狀況非佳，家庭生活亦需被
    告工作維持，請審酌被告犯後坦承不諱，態度良好，參酌刑
    法第57條、59條但書規定，將原判決廢棄，另為從輕判決云
    云。
三、按被告死亡者，法院應諭知不受理之判決；又刑事訴訟法第
    303 條之判決，得不經言詞辯論為之，刑事訴訟法第303 條
    第5 款、第307 條分別定有明文。經查：被告甲○○於原審
    以簡易判決處刑後，業已於98年5 月16日死亡之事實，有被
    告配偶陳報之戶籍謄本1 份在卷可按，並經本院查詢司法院
    戶役政電子閘門系統個人基本資料、個人除戶資料無誤，是
    以本件原判決以被告罪證明確，予以論罪科刑，固非無見，
    惟因被告既已死亡，原判決自有上開可議之處，應由本院將
    原判決予以撤銷改判，且不經言詞辯論，逕為諭知不受理之
    判決。
四、末按檢察官聲請以簡易判決處刑之案件，經法院認為有第45
    1 條之1 第4 項但書之情形者，應適用通常訴訟程序審判之
    ，刑事訴訟法第452 條定有明文；且對於簡易判決之上訴，
    準用刑事訴訟法第三編第一章及第二章之規定，管轄第二審
    之地方法院合議庭受理簡易判決上訴案件，應依通常程序審
    理，其認案件有刑訴法第452 條之情形者，應撤銷原判決，
    逕依通常程序為第一審判決，法院辦理刑事訴訟簡易程序案
    件應行注意事項第14項亦有規定。本件檢察官就被告公共危
    險犯行聲請簡易判決處刑，經本院審理後，認本件應為不受
    理之諭知，已如前述，致有刑事訴訟法第451 條之1 第4 項
    但書第3 款之情形，依上開規定，應由本院合議庭逕依通常
    程序審理後，自為第一審判決，附此敘明。
據上論斷，應依刑事訴訟法第452 條、第455 條之1 第1 項、第
3 項、第369 條第1 項前段、第364 條、第303 條第5 款、第30
7 條，判決如主文。
中    華    民    國    98    年    5    月    27    日
                  交通法庭  審判長法  官  簡志瑩
                                  法  官  呂明燕
                                  法  官  曾子珍
以上正本證明與原本無異。
如不服本判決應於收受本判決後10日內向本院提出上訴書狀，並
應敘述具體理由，如未敘述上訴理由者，應於上訴期間屆滿後20
日內補提理由書狀於本院（均須按他造當事人之人數附繕本）「
切勿逕送上級法院」。
中    華    民    國    98    年    5     月    27    日
                                  書記官  王翌翔


司法院資訊處製作；財團法人民間司法改革基金會備份。
